臺灣基隆地方法院刑事判決　　　　　　　 94年度易字第161號
公　訴　人　臺灣基隆地方法院檢察署檢察官
被　　　告　甲○○
上列被告因毒品危害防制條例案件，經檢察官提起公訴（94年度
毒偵字第900號），嗣經本院合議改採簡式審判程序審理，本院
判決如下：
    主    文
甲○○連續施用第二級毒品，累犯，處有期徒刑拾月。
    事    實
一、甲○○於民國八十七年七月間、同年十二月間分別因施用第
    二級毒品案件、施用第一級、第二級毒品案件，經本院分別
    於八十七年七月七日、八十七年十二月十日，分別以八十七
    年度毒聲字第一０二號、第六九九號裁定送觀察、勒戒，均
    經認無繼續施用傾向，而由臺灣基隆地方法院檢察署檢察官
    分別於八十七年七月廿七日以八十七年度偵字第二八九五號
    、八十七年十二月卅日以八十七年度偵緝字第二０一號處分
    不起訴確定在案。又於八十八年一月間因施用第二級毒品，
    經本院於八十八年二月十一日以八十八年度毒聲字第三二五
    號裁定令入戒治處所戒治，其因該次施用毒品罪，亦經臺灣
    基隆地方法院檢察署檢察官以八十八年度偵緝字第一０三號
    提起公訴，經本院於八十八年六月十七日以八十八年度易字
    第二二七號判處有期徒刑三月確定，其於八十八年三月廿五
    日開始執行強制戒治，執行至八十八年九月十三日因本院八
    十八年度毒聲字第一七八七號裁定停止戒治所餘戒治期間付
    保護管束而停止戒治在案，復在保護管束期間內，因施用第
    二級毒品，經本院於八十八年十一月十日裁定撤銷停止戒治
    令入戒治處所戒治，其因該次施用毒品，亦經台灣高等法院
    於八十九年六月卅日判處有期徒刑七月確定，其於八十九年
    二月十九日入戒治所服戒治殘期，至八十九年八月卅日戒治
    期滿，於翌日轉接服前開有期徒刑三月、七月，於九十年六
    月十六日縮刑執行完畢。其又於八十九年間（尚未服前開戒
    治殘期之時）因違反槍砲彈藥刀械管制條例，經台灣高等法
    院於九十年七月十七日判處有期徒刑一年併科罰金三萬元，
    嗣經最高法院維持確定；再於九十年十一月間，因施用第二
    級毒品，經本院於九十年十二月七日以九十年度毒聲字第一
    六二八號裁定令入戒治處所強制戒治，其因該次施用毒品，
    亦經本院於九十一年五月廿一日判處有期徒刑八月確定，其
    於該案通緝期間竟再犯贓物罪，經本院基隆簡易庭於九十一
    年六月十七日判處有期徒刑三月確定，嗣該徒刑與前開有期
    徒刑八月合併定應執行刑為有期徒刑十月，其於九十一年四
    月十五日入戒治所強制戒治，至九十二年四月十四日戒治期
    滿，於翌日轉接服前開有期徒刑一年、十月，於九十三年十
    月十二日假釋出監，甫於九十四年二月十三日縮刑期滿。猶
    不知悔改，復基於施用第二級毒品安非他命之概括犯意，自
    九十四年三月十日左右之該月中旬起至九十四年八月五日晚
    間止，在基隆市○○路一八五巷七九號四樓之居所，以吸食
    器加熱燒烤方式施用安非他命，平均三、五日施用一次。嗣
    警方於九十四年三月十九日晚間七時五十分許，在甲○○前
    開居所持搜索票查獲（同時查獲者尚有薛仁忠、徐建國、林
    鳳琴），並扣得林鳳琴、薛仁忠所持有之海洛因、安非他命
    、針筒、吸食器等物（扣於林鳳琴、薛仁忠案內），始知上
    情。
二、案經基隆市警察局第二分局報請臺灣基隆地方法院檢察署檢
    察官偵查起訴。
    理    由
一、訊據被告甲○○對於右開事實坦承不諱，被告為警查獲所採
    尿液呈甲基安非他命類陽性反應，此有台灣尖端先進生技醫
    藥股份有限公司濫用藥物檢驗報告一紙附卷可稽，此外，復
    有臺灣高等法院被告全國前案紀錄表一紙、事實欄所述各不
    起訴處分書、起訴書、判決書附卷足考，本件事證明確，被
    告係於毒品危害防制條例公布施行後，觀察勒戒及強制戒治
    完畢釋放後，而於五年內三犯以上（第五犯）施用毒品罪者
    ，足堪認定。
二、核被告所為，係犯毒品危害防制條例第十條第二項施用第二
    級毒品罪。其施用前之持有安非他命之低度行為應為施用之
    高度行為所吸收，不另論罪。被告前後多次施用安非他命犯
    行，時間緊接，所犯又係構成要件相同之罪名，顯基於概括
    犯意為之，為連續犯，以一罪論，並依刑法第五十六條之規
    定加重其刑；公訴人雖僅起訴被告於九十四年三月十九日廿
    一時採尿前九十六小時內之某時之施用犯行，然其餘各犯行
    既與已起訴之犯行具有連續犯裁判上一罪之關係，自均在本
    院得一併審判之範圍內。被告曾犯如事實欄一所述前科，甫
    於九十四年二月十三日執行完畢，此有臺灣高等法院被告全
    國前案紀錄表一紙在卷可稽，其於五年內再犯本件有期徒刑
    以上之罪，為累犯，應依刑法第四十七條之規定，遞加重其
    刑。爰審酌被告已因施用毒品經二次觀察勒戒、二次強制戒
    治之處分完畢猶犯同罪行、其對毒品顯已具相當之依賴性、
    其施用毒品之次數及期間、其每次施用量甚多（其之陳述、
    驗尿報告顯示之甲基安非他命濃度）、犯罪手段等一切情狀
    ，量處如主文所示之刑。
據上論斷，應依刑事訴訟法第二百七十三條之一第一項、第二百
九十九條第一項前段，毒品危害防制條例第十條第二項、第二十
三條第二項，刑法第十一條前段、第五十六條、第四十七條，判
決如主文。
本案經檢察官乙○○到庭執行職務
中　　華　　民　　國　　94　　年　　8 　　月　　26　　日
                  刑事第三庭法    官  曾雨明
以上正本證明與原本無異。
對於本件判決如有不服，應於收受送達後10日內，向本院提出上
訴書狀，上訴於臺灣高等法院。
中　　華　　民　　國　　94　　年　　8 　　月　　30　　日
                            書 記 官  王靜敏
附錄法條：
毒品危害防制條例第10條第2項：
施用第 2 級毒品者，處三年以下有期徒刑。
